# 请教陈版主，我公司将办公楼入股的会计处理

提问人：jizhangren 时间：2016-03-01 10:06:26
版主好，我公司打算用自有办公楼投资入股一家公司，该公司目前正在准备港股IPO，办公楼评估价格 9000 万，办公楼原值 6000万，已经计提折旧 2000 万，入股价格每股 2 元，投资入股后大约占该公司股权比例2%，请问如何会计处理呢？ 谢谢！

回答人：chenyiwei
借：可供出售金融资产 9000 万，借：累计折旧 2000 万，贷：固定资产 6000 万，贷：营业外收入 5000 万。

提问人：jizhangren 时间：2016-03-02 19:07:19
请陈版解答，谢谢！

回答人：chenyiwei
如对被投资企业没有控制、共同控制或重大影响，则一开始就确认为可供出售金融资产（可以暂按成本即取得日公允价值进行后续计量，上市后如果本企业所持股份可以在交易所上市转让的，再按市价计量）。